Inventaris van het archief van de Griffie van de Provincie Zuid-Holland, (1951) 1976-1986 (1991)
Nationaal Archief, Den Haag
- Series vergunningendossiers, 4.
  - Kabels en leidingen
    - Verklaringen van geen bezwaar en vergunningen voor het leggen van kabels, leidingen, buizen, rioleringen, of de aanleg van tunnels in dijken, 1977-1986; 5440-5563
      - Waterschap De Brielse Dijkring, voor het aanpassen van de persleiding van het gemaal De Volharding in de Schuddebeursdijk, 1982, 5455
      - Hoogheemraadschap van Delfland, voor het leggen van een rioolpersleiding door de Maassluissedijk en de Delflandsedijk te Vlaardingen, 1982, 5456-5457
        - Deel 1, 5456
        - Deel 2, 5457
      - Gemeente Dordrecht, voor het leggen van een gasleiding door de Zuiderlekdijk tussen de dijkpalen 16 en 17 onder de gemeente Lexmond, 1982, 5458
      - Gemeentelijk Energiebedrijf te Dordrecht, voor het leggen van een gasleiding door de Lekdijk te Krimpen aan de Lek, 1982, 5459
      - Gemeente Zwijndrecht, voor het leggen van een stalen drinkwaterleiding door de Lindtsedijk (een onderdeel van de hoofdwaterkering van het Waterschap IJsselmonde) te Zwijndrecht, 1982, 5460
      - Gemeente Nieuw-Lekkerland, voor het aanbrengen van een voorbelasting voor de dijkversterking van de Lekdijk, 1982 - 1983, 5461
      - Drinkwaterleiding Rotterdam, voor het verrichten van aanpassingswerken aan een watertransportleiding door de Brielse Maasdijk te Westvoorne, 1983, 5462-5465
        - Deel 1, 5462
        - Deel 2, 5463
        - Deel 3, 5464
        - Deel 4, 5465
      - Gemeente 's-Gravenzande, voor de aanleg van een vacuümriolering langs en door de Maasdijk, 1983, 5466
      - Gemeente Rotterdam, voor het leggen van een hevelleiding door de Houthavendijk en Bovenstraat, 1983, 5467
      - Gemeente Rotterdam, voor het leggen van een rioolwaterleiding door de hoofdwaterkering Maashaven, 1983, 5468
      - Gemeente Rotterdam, voor het leggen van stalen gasleidingen door de Stadionweg, 1983, 5469
      - Nederlandse Gasunie BV, voor het leggen van twee aardgasleidingen door de Lekdijk onder Nieuw-Lekkerland, 1983, 5470
      - NV Westlandse Drinkwaterleiding Maatschappij te Monster, voor het leggen van een drinkwaterleiding door de Maasdijk, 1983, 5471
      - NV Westlandsche Drinkwaterleiding Maatschappij te Monster, voor het leggen van een drinkwaterleiding door de Zijdijk te 's-Gravenzande, 1983, 5472
      - Drinkwaterleiding Rotterdam, voor het leggen van een stalen waterleidingbuis in de hoofdwaterkering de Stadionweg te Rotterdam, 1983, 5473
      - Plaatselijke Commissie voor de Ruilverkaveling te Brielle, voor het leggen van een hevelleiding door de Kerhofsedijk te Spijkenisse, 1983, 5474
      - Gemeente Dordrecht, voor het aanbrengen van een hevelleiding ten oosten van de spoorlijn Dordrecht-Geldermalsen, 1983, 5475
      - Gemeente 's-Gravenzande, voor de aanleg van een vacuümriolering langs en door de Maasdijk, 1983 - 1984, 5476
      - Gemeente Maassluis, voor het leggen van twee rioolwaterpersleidingen door de Maasdijk, 1983 - 1984, 5477
      - Waterschap IJsselmonde, voor de reconstructie van de Nessendijk te Heerjansdam, 1983 - 1984, 5478
      - Ministerie van Defensie, voor het vervangen van een leiding in de Ringdijk te Ridderkerk, 1984, 5479-5480
        - Deel 1, 5479
        - Deel 2, 5480
      - NV Energie Maatschappij Goeree-Overflakkee, voor het kruisen van de Stellendamse Nieuwe Havendijk met een gastransportleiding te Goedereede, 1984, 5481
      - Gemeente Goedereede, voor het kruisen van de Stellendamse Nieuwe Havendijk met een afvalpersleiding te Goedereede, 1984, 5482
      - Gemeente Hellevoetsluis, voor het leggen van een rioolpersleiding door de Struytse Zeedijk (Vlasakkerlaan), 1984, 5483
      - Gemeente Hendrik Ido Ambacht, voor het leggen van een rioolpersleiding in de buitenwaterkering van de Antoniapolder, 1984, 5484
      - Gemeente Ridderkerk, voor het leggen, hebben en onderhouden van een stalen gasleiding door de Ringdijk, 1984, 5485
      - Gemeente Rotterdam, voor de aanleg van een rioolpersleiding door Schielands Hoge Zeedijk (Honingerdijk), 1984, 5486
      - Gemeente Rotterdam, voor de aanleg van een stalen persleiding door Schielands Hoge Zeedijk (Groenendaal), 1984, 5487
      - Gemeente Rotterdam, voor de aanleg van een afvalwaterpersleiding door Schielands Hoge Zeedijk, 1984, 5488
      - Hoogheemraadschap van Schieland, voor de aanleg van een afvalwaterpersleiding door Schielands Hoge Zeedijk (Honingerdijk) te Rotterdam, 1984, 5489
      - Key en Kramer BV te Maassluis, voor het leggen van een zoutzuurafvoerleiding door de Delflandsedijk te Maassluis, 1984, 5490
      - Nederlandse Aardolie Maatschappij BV te Assen, voor het hebben van vijf leidingen en drie kabels in de hoofdwaterkering, de Burgemeester Van Slijpelaan, te Rotterdam, 1984, 5491
      - Rijkswaterstaat te Rijswijk, voor het maken van een verkeerstunnel onder en door de hoofdwaterkering Noorddijk, 1984, 5492
      - Zuiveringsschap Hollandse Eilanden en Waarden voor een persleiding door de Weipoldersedijk te Ooltgensplaat, 1984, 5493
      - Gemeente Ridderkerk, voor het leggen, hebben en onderhouden van een stalen waterleidingbuis door de Ringdijk te Ridderkerk, 1984, 5494
      - Rijkswaterstaat te Dordrecht, voor de verplaatsing van geleidepalen in de Brienenoordbrug, 1984, 5495
      - Gemeente Rotterdam, voor het leggen van een stalen drinkwaterleiding door de Elementenweg, 1984 - 1985, 5496
      - Gemeente Rotterdam, voor reconstructie- en asfalteringswerken van de Waalhavendijk, 1984 - 1985, 5497
      - Gemeente Spijkenisse, voor het leggen van drie afvoerleidingen in de Hongerlandsedijk, 1984 - 1985, 5498
      - Gemeente Rotterdam, voor het leggen van een gasleiding door de Molendijk te Simonshaven in de gemeente Bernisse, 1985, 5499
      - Gemeente Schiedam, voor het leggen van een rioolpersleiding in Schielands Hoge Zeedijk (Nieuw Mathenesserstraat), 1985, 5500
      - Gemeente Spijkenisse, voor het leggen van een rioolpersleiding door de Papendijk, 1985, 5501
      - Gemeente Vlaardingen, voor het leggen van een nieuwe rioolpersleiding door de Maasdijk, 1985, 5502
      - NV Westlandsche Drinkwaterleiding Maatschappij te Monster, voor het leggen van een drinkwaterleiding door de Maasdijk te Heenweg, gemeente 's-Gravenzande, 1985, 5503
      - Drinkwaterleiding Rotterdam, voor de vervanging van een distributieleiding in de Papendijk te Spijkenisse, 1985 - 1986, 5504
      - Gemeente Barendrecht, voor het leggen van een rioolpersleiding door de Voordijk te Barendrecht, 1985 - 1986, 5505
      - Gemeente Barendrecht, voor het leggen van een rioolpersleiding in de Middeldijk, 1985 - 1986, 5506
      - Gemeente Barendrecht, voor het leggen van een rioolleiding in de Koedoodsedijk, 1985 - 1986, 5507
      - Gemeente Binnenmaas, voor het leggen van een riolering in de Polderdijk, Zwanegatsdijk en Ritselaarsdijk te Binnenmaas, 1985-1986, 5508
      - Hoogheemraadschap van Delfland, voor het leggen van een persleiding door de Zanddijk in de gemeente 's-Gravenzande, 1985 - 1986, 5509
      - Gemeente Rotterdam, voor het leggen van een gasleiding door de Brielse Poort te Hellevoetsluis, 1985 - 1986, 5510
      - Gemeente Rotterdam, voor het leggen van een verversingsleiding door de Hordijk te Rotterdam, 1985 - 1986, 5511
      - Gemeente Rotterdam, voor het leggen van een gasleiding in de Koedoodsedijk te Barendrecht, 1985 - 1986, 5512
      - Gemeente Rotterdam, voor het leggen van een rioolpersleiding door Schielands Hoge Zeedijk (Westzeedijk) te Rotterdam, 1985 - 1986, 5513-5514
        - Deel 1, 1985 - 1986, 5513
        - Deel 2, 1986, 5514
      - Gemeente Rotterdam, voor het leggen van een gasleiding door de Spuidijk te Barendrecht, 1985 - 1986, 5515
      - Gemeente Spijkenisse, voor het leggen van rioolpersleidingen door de Toldijk en Gaddijk nabij Hekelingen en aan de gemeente Bernisse, voor het leggen van een rioolpersleiding door de Gemeenlandsedijk Noord, 1985 - 1986, 5516
      - Gemeente Rotterdam, voor het leggen van een rioolpersleiding door de Strijpsedijk en een gasleiding door de Heindijk te Oostvoorne, 1985 - 1986, 5517
      - Hoogheemraadschap van Rijnland te Leiden, voor de bouw van het Hanepraaigemaal aan en het leggen van een nieuwe lage drukleiding in de Goejanverwelledijk te Gouda, 1985 - 1986, 5518
      - Nederlandse Aardolie Maatschappij BV te Assen, voor het leggen van transportleidingen in de Delflandsedijk te Hoek van Holland, 1985 - 1986, 5519
      - Recreatieschap De Oude Maas te Barendrecht, voor het leggen van een rioolpersleiding door en langs de hoofdwaterkering de Spuidijk te Barendrecht, 1985 - 1986, 5520
      - Zuiveringsschap Hollandse Eilanden en Waarden te Dordrecht, voor het leggen van een rioolpersleiding door de Molendijk te Cromstrijen, 1985 - 1986, 5521
      - Gemeente Strijen, voor het leggen van een rioolpersleiding langs en door de Strijense Ringdijk, 1985 - 1986, 5522
      - Gemeente Strijen, voor het leggen van een rioolpersleiding door de Wieldijk, 1985 - 1986, 5523
      - Waterschap IJsselmonde te Barendrecht, voor het vervangen van hevelleidingen door de Nessendijk, ter hoogte van de Uilenvliet en de haven van Develsluis te Heerjansdam, 1985 - 1986, 5524
      - Waterschap IJsselmonde te Barendrecht, voor de aanleg van vrijvervalleidingen en een drukriolering door de Veersedijk te Hendrik-Ido-Ambacht, 1985 - 1986, 5525
      - Westlandsche Drinkwaterleidingmaatschappij te Monster, voor het leggen van een transportleiding door de Maasdijk te 's-Gravenzande, 1985 - 1986, 5526
      - Gemeentelijk Energiebedrijf Rotterdam, voor het leggen van verwarmingsleidingen door de Schieland Hoge Zeedijk (Honingerdijk) te Rotterdam, 1985 - 1986, 5527-5528
        - Deel 1, 1985, 5527
        - Deel 2, 1985 - 1986, 5528
      - Drinkwaterleiding de Alblasserwaard en de Vijfheerenlanden te Meerkerk, voor het leggen van een watertransportleiding in de Noorddijk te Alblasserdam, 1986, 5529
      - Drinkwaterleiding de Alblasserwaard en de Vijfheerenlanden te Meerkerk, voor het leggen van een drinkwaterleiding in de Zuiderlekdijk te Nieuw-Lekkerland, 1986, 5530
      - Drinkwaterleiding Rotterdam, voor het leggen van een waterleiding door de hoofdwaterkeringen de Brielselaan en de Maashaven O.Z. te Rotterdam, 1986, 5531
      - Drinkwaterleiding Rotterdam, voor het leggen van een waterleiding in Schielands Hoge Zeedijk (Maasboulevard), 1986, 5532
      - Drinkwaterleiding Rotterdam, voor het leggen van een drinkwaterleiding door de hoofdwaterkering langs de Vlasakkerlaan te Hellevoetsluis, 1986, 5533
      - Duinwaterleiding Rotterdam, voor het leggen van een stalen waterleiding in de bochtafsnijding De Esch van Schielands Hoge Zeedijk, 1986, 5534
      - Drinkwaterleiding Rotterdam, voor het vervangen van een stalen brandleiding ten behoeve van de Maastunnel in hoofdwaterkering de Doklaan te Rotterdam, 1986, 5535
      - Gemeente Leerdam, voor het leggen van een rioleringssysteem in de Noorderlingedijk (Hoogstraat), 1986, 5536
      - Gemeente Rotterdam, voor het reconstrueren van de hoofdwaterkering de Doklaan en het vernieuwen van het vrijverval rioleringsstelsel nabij deze hoofdwaterkering, 1986, 5537
      - Gemeente Rotterdam, voor het leggen van een rioolpersleiding door de Doklaan bij het Charloise Hoofd, 1986, 5538
      - Gemeente Rotterdam, voor het leggen van gasleidingen in Schielands Hoge Zeedijk (Schaardijk), 1986, 5539
      - Gemeente Rotterdam, voor het leggen van een rioolpersleiding door de Waalhavendijk, 1986, 5540
      - Gemeente Rotterdam, voor het leggen van een gasleiding in de hoofdwaterkering langs de Vlasakkerlaan te Hellevoetsluis, 1986, 5541
      - Gemeente Rotterdam, voor het aanbrengen van gasvoorzieningswerken in de Gaddijk te Spijkernisse, 1986, 5542
      - Gemeente Rotterdam, voor het leggen van stadsverwarmingsbuizen in de Honingerdijk, 1986, 5543
      - Gemeente Rotterdam, voor het leggen van een riooltransportleiding in Blaak, 1986, 5544
      - Gemeente Rotterdam, voor het leggen van rioolpersleidingen door de hoofdwaterkering Doklaan te Rotterdam, 1986, 5545
      - Gemeente Rotterdam, voor het leggen van stadsverwarmingsleidingen in de Honingerdijk, 1986, 5546
      - Gemeente Rotterdam, voor het leggen van een rioolwaterpersleiding in de Maasboulevard, 1986, 5547
      - Gemeente Rotterdam, voor het leggen van een rioolpersleiding door Schielands Hoge Zeedijk, 1986, 5548
      - Gemeente Rotterdam, voor het leggen, hebben en onderhouden van twee gasleidingen door de hoofdwaterkering de Doklaan te Rotterdam, 1986, 5549
      - Gemeente Rotterdam, voor het leggen van een gasleiding door de Maashaven O.Z, 1986, 5550
      - Gemeente Strijen, voor het leggen van een rioolpersleiding door de dijk van Oud-Boneventura (Kerkstraat), 1986, 5551
      - Gemeente Westvoorne, voor het leggen van een rioolpersleiding door de Strijpsedijk, 1986, 5552
      - Nederlandse Aardolie Maatschappij BV te Assen, voor het leggen van een olietransportleiding en een gasleiding door de Maasdijk nabij Maassluis, 1986, 5553
      - Nederlandse Aardolie Maatschappij BV te Schiedam, voor het leggen van een olieleiding in de Rijsdijk te Rhoon, 1986, 5554
      - NV Regionaal Energiebedrijf Dordrecht, voor het leggen van een gasleiding door de Noordelijke Merwededijk te Sliedrecht, 1986, 5555
      - NV Regionaal Energiebedrijf Dordrecht, voor het leggen van een gasleiding in de Noorderlingerdijk te Kedichem, 1986, 5556
      - NV Regionaal Energiebedrijf Dordrecht, voor het leggen van midden- en laagspanningskabels door de Zouwendijk te Ameide in de gemeente Zederik, 1986, 5557
      - P.T.T. Telecommunicatie te Rotterdam, voor het leggen van een telefoonkabel aan de binnen- en buitenzijde van de Zuiderlekdijk te Nieuw-Lekkerland, 1986, 5558
      - Waterleidingbedrijf Oost-IJsselmonde, voor het leggen, hebben en onderhouden van waterleidingen door en langs hoofdwaterkering de Lindtsedijk te Zwijndrecht, 1986, 5559
      - Waterleidingbedrijf Oost-IJsselmonde, voor het leggen van waterleidingen door de Veersedijk te Hendrik-Ido-Ambacht, 1986, 5560
      - Waterschap IJsselmonde, voor het vervangen van persleidingen van gemaal De Hooge Nesse te Heerjansdam, 1986, 5561
      - Zuiveringsschap Hollandse Eilanden en Waarden te Dordrecht, voor het leggen van een persleiding voor afvalwater door de Pruimendijk, de Waal en de Kerkstraat te Hendrik-Ido-Ambacht, 1986, 5562-5563
        - Deel 1, 5562
        - Deel 2, 5563
  - Ontgrondingenwet
    - Vergunningverleningen krachtens de Ontgrondingenwet, 1968-1989; 5564-5782
      - NV Stoomsteenfabriek De Lek te Nieuwegein, voor het winnen van zand in de polder De Eendragt te Vianen, 1968 - 1978, 5564
      - P.C. Zanen Aannemingsmaatschappij BV te Heemstede, voor ontzanding langs de Linge van een gedeelte van het perceel kad. bekend gemeente Heukelum sectie E, nr 306, 1972 - 1980, 5567-5568
        - 1972-1977, 5567
        - 1978-1980, 5568
      - Staatsbosbeheer te 's-Gravenhage, voor het onttrekken van klei aan de bodem van het Braasemermeer op de percelen kad. gemeente Alkemade, sectie K, nrs 928 en 1195, 1972 - 1983, 5565
      - H. den Uyl BV te Berkel en Rodenrijs, voor het afgraven van de percelen kad. gemeente Berkel en Rodenrijs, sectie C, nrs 2087, 2092, 2094 en 2431 (alle gedeeltelijk), 1972 - 1983, 5566
      - BV Exploitatiemaatschappij Reticulum, voor het winnen van zand in de Ommedijkse Polder op de percelen kad. gemeente Valkenburg, nrs 2358-2375, 2396, 2400, 2401, 2562 en 2563, 1973 - 1984, 5569
      - Gemeente Rotterdam, 1973 - 1989, 5570-5586
        - Voor het graven van havens op de Maasvlakte, in de percelen kad. gemeente Rotterdam, sectie AM, nrs 12, 13, 18, 22, 26, 28 en 31 (alle gedeeltelijk), 1973 - 1983, 5570
        - Voor het graven van een open verbinding tussen de Oude Maas in de percelen kad. gemeente Rotterdam, sectie AK, nrs 327-328, 340, 343-344, 548 en 558 en gemeente Spijkenisse, sectie C, nrs. 518, 532 en 534, 1974 - 1982, 5571
        - Voor het afgraven van de met slib opgespoten depots op de zandberging ten zuidwesten van de Maasvlakte op het perceel kad. gemeente Rotterdam, sectie AM, nr 28, 1975 - 1981, 5572
        - Voor het afgraven van op te spuiten grond langs de linkeroever van de Oude Maas, van de percelen kad. gemeente Rotterdam, secties AK 14 en AK 15, nrs. 53, 57 en 438 (alle gedeeltelijk), 1978, 5573
        - Voor het uitbreiden van de Dintelhaven op de percelen kad. gemeente Rotterdam, sectie AL, nr 11 en sectie AM, nr 3 (beide gedeeltelijk), 1978 - 1979, 5574
        - Voor het uitbreiden van de Dintelhaven op de percelen kad. gemeente Rotterdam, sectie AL, nr 22 en kad. gemeente Rozenburg, sectie A, nr 2926, 1978 - 1979, 5575
        - Voor het graven van een insteekhaven aan de westzijde van de Beneluxhaven, op de percelen kad. gemeente Rotterdam, sectie AL, nr 22 en gemeente Rozenburg, sectie A, nr 2926, 1979 - 1980, 5576
        - Voor het ontgraven van een gedeelte van de Brittanniëhaven in het Botlekgebied op de percelen kad. gemeente Rotterdam, sectie AK, nrs 20 en 528 (beide gedeeltelijk), 1979 - 1981, 5577
        - Voor het afgraven van de oever aan de zuidzijde van het Calandkanaal tussen het Beerkanaal en de Elbehaven ten behoeve van de verbreding van dit kanaal, kad. gemeente Rotterdam, 1980 - 1983, 5578
          Kadasternummers ontbreken
        - Voor het graven van een insteekhaven in het Beerkanaal op de Maasvlakte op de percelen kad. gemeente Rotterdam, sectie AM, nrs 12, 23-24, 31 en 64 (allen gedeeltelijk), 1981 - 1982, 5579
        - Voor het afgraven van een zanddepot gelegen tussen de Beneluxhaven en de Dintelhaven op het perceel kad. gemeente Rotterdam, sectie AL, nr 43, 1981 - 1988, 5580
        - Voor het afgraven van een strook grond langs de noordzijde van de Brittanniëhaven en het Calandkanaal in het Europoortgebied op de percelen kad. gemeente Rotterdam, sectie AK, nrs 20 en 588, 1982 - 1988, 5581
        - Voor het aanleggen van een vliegasdepot op de landtong tussen het Calandkanaal en de Rotterdamse Waterweg nabij het Breediep te Rotterdam, 1983 - 1984, 5582
        - Voor het graven van een binnenscheepvaart in de Brittaniëhaven nabij de Rozeburgsesluis op het perceel kad. gemeente Rotterdam, sectie AK, nr 20 (gedeeltelijk), 1983 - 1985, 5583
        - Voor het vergroten van de Dintelhaven in westelijke richting op de percelen kad. gemeente Rotterdam, sectie AL, nrs 29 en 185 en sectie AM, nrs 3-5, 1983 - 1989, 5584
        - Samen met Rijkswaterstaat te Dordrecht, voor het afgraven van zand op de zuidwestelijke zijde van de Maasvlakte op het perceel kad. gemeente Rotterdam, sectie AM, nr 55, 1984 - 1985, 5585
        - Voor het verbreden van het Hartelkanaal ter plaatse van de Seinehaven in de percelen kad. gemeente Rotterdam, sectie AK, nrs 485 en 486 (beide gedeeltelijk), 1985 - 1986, 5586
      - G. de Weerdt te Maasdam, voor het graven van een jachthaven in het perceel kad. gemeente Veur, sectie A, nr 1201 (gedeeltelijk), 1974 - 1978, 5587
        Vergunning was oorspronkelijk verleend aan Bouwburo Beter Woning Bezit BV
      - M. van Tol te Langeraar, voor het graven van visvijvers in de percelen kad. gemeente Aarlanderveen, sectie C, nrs 860, 1486, 3635, 4057 en 4058, 1974 - 1979, 5588
      - Gemeente Middelharnis, 1974 - 1979, 5589-5590
        - Voor het ontgronden van een perceel ten behoeve van het aanleggen van een huisvuilstortplaats, kad. gemeente Middelharnis, sectie A, nr. 110, 1974 - 1979, 5589
        - Voor de aanleg van een puinstortplaats op het perceel kad. gemeente Middelharnis, sectie A, nr 110, 1978 - 1979, 5590
      - J. van Delft te Rijnsburg, 1974 - 1981, 5591-5593
        - Voor het graven van een jachthaven op het perceel kad. gemeente Rijnsburg, sectie B, nr 1098 (gedeeltelijk), 1974 - 1981, 5591
        - Voor het graven van een uitbreiding van de jachthaven op het perceel kad. gemeente Rijnsburg, sectie N, nr 1098 (gedeeltelijk), 1977 - 1978, 5592
        - Voor het ontgronden van het perceel kad. gemeente Rijnsburg, sectie B, nr 1098, ten behoeve van het graven van een eilandje, gelegen voor de ingang van de jachthaven langs de Maandagsche Wetering, 1978 - 1979, 5593
      - BV Jachthaven Geijsman te Westvoorne, voor het vergroten van de nabij de Brielse Maasdam gelegen jachthaven, in het perceel kad. gemeente Oostvoorne, sectie A, nrs 4242, 4705, 1974 - 1982, 5594
      - Gemeente Nieuwpoort, voor de restauratie van de wallen en vesten op perceelkad. gemeente Nieuwpoort, sectie C, nr 41093, 1974 -1982, 5595
        Besluit is door de Kroon vernietigd, maar de gevolgen van het vernietigde besluit blijven in stand
      - Dakpannenfabriek J. Colijn te Koudekerk aan den Rijn, voor het afgraven van een gedeelte van het perceel kad. gemeente Alphen aan den Rijn, sectie G, nr 161, 1974 - 1983, 5596
      - Gemeente Zoetermeer, 1974 - 1986, 5597-5603
        - Voor het graven van waterpartijen in de planwijken Seghwaert en de Scholendriehoek in het polderdeel Palenstein, behorend tot de Polder de Noordplas, 1974 - 1981, 5597
        - Voor het graven van een waterpartij en een jachthaven in het recreatiegebied Noord-Aa in de percelen kad. gemeente Zoetermeer, sectie D, nrs 224, 226, 229, 231, 233, 235, 238, 240-242, 244-245 en 1128, 1981 - 1985, 5598
        - Voor het graven van waterpartijen in het stadscentrum in de percelen kad. gemeente Zoetermeer, sectie C, nrs 1483, 1485, 1937, 2756, 2832 en sectie E, nr 2908 (allen gedeeltelijk), 1981 - 1986, 5599
        - Voor het graven van waterpartijen in het industriegebied Lansinghage te Zoetermeer, 1981 - 1986, 5600
        - Voor het graven van waterpartijen in het recreatiegebied Noord-West in de percelen kad. gemeente Zoetermeer, sectie C, nrs 40, 41, 43-44, 51-55, 57-58, 61-62, 64, 68, 72, 74-75, 77, 93, 95-98, 100, 104, 107-108, 111, 117, 120-124, 129-132, 134-135, 139-140, 142-144, 148-149, 153-165, 167-168, 170-171, 173-174, 176, 184, 186-187, 189, 395-397, 399, 460, 473-474, 628-629, 874, 1846 en 2520 (alle gedeeltelijk), 1982 - 1986, 5601
        - Voor het graven van waterpatijen in het polderdeel Palenstein ten behoeve van de toekomstige wijk Noordhove te Zoetermeer, 1984 - 1985, 5602
        - Voor het graven van waterpartijen langs de Zuidweg c.a. in de toekomstige wijk Rokkeveen te Zoetermeer, 1985 - 1986, 5603
      - Gemeente Warmond, 1974 - 1987, 5604-5605
        - Voor het tot water vergraven van een gedeelte van de Zwaneburgerpolder te Warmond ten behoeve van het winnen van zand, het verbreden van de Warmonder Leede en de Groote Sloot en het graven van de coupures Zomergat en het Boterhuisgat, 1974 - 1987, 5604
        - Voor het winnen van grond uit het Zweiland in de Kagerplassen op het perceel kad. gemeente Warwond, sectie A, nr 242, 1978 - 1979, 5605
      - W. van Hoeven te Hellevoetsluis, voor het graven van een tuinvijver aan de Boutweg 3, kad. gemeente Hellevoetsluis, sectie B, 1217, 1975 - 1979, 5606
      - Ambachtsheerlijkheid Cromstrijen te Numansdorp, voor het ontgronden van gedeelten van de percelen kad. gemeente Numansdorp, sectie C, nrs 1113, 1123, 1458 - 1462, ten behoeve van het maken van havenbekkens en geulen en het verkrijgen van specie, nodig voor ophoging van de resterende delen van voornoemde percelen, 1975 - 1982, 5607
      - Kraaijeveld's aannemingsbedrijf BV te Barendrecht, voor de aanleg van een haven in de percelen kad. gemeente Schipluiden, sectie B, nrs 691, 693-694 en 696-697, 1975 - 1983, 5608
      - NeHoBo Industrie BV te Leerdam, 1975 - 1985, 5609-5610
        - Voor het ontkleien van percelen kad. gemeente Heukelum, sectie D, nrs 68, 70-74, 78-83, 206 en 209, 1975 - 1985, 5609
        - Voor het ontkleien van de percelen kad. gemeente Heukelum, sectie D, nrs 161-163, 1978 - 1979, 5610
      - Dakpannen- en Kleiwarenfabriek v/h D. van Oordt en Co. BV te Alphen aan den Rijn, 1975 - 1985, 5611-5618